臺灣高雄地方法院刑事判決　　　　　　　96年度訴字第2528號
公　訴　人　臺灣高雄地方法院檢察署檢察官
被　　　告　甲○○
指定辯護人　本院公設辯護人陳信凱
上列被告因違反槍砲彈藥刀械管制條例案件，經檢察官提起公訴
（96年度偵字第5325號），本院判決如下：
    主  文
甲○○未經許可持有空氣槍，處有期徒刑年，併科罰金新臺幣
拾萬元，罰金如易服勞役，以新臺幣貳仟元折算壹日。扣案空氣
槍壹支（含消音管壹支，槍枝管制編號：0000000000
號）及一二０Z 瓦斯鋼瓶貳瓶，均沒收。
    事  實
一、甲○○明知具有殺傷力之空氣槍，為槍砲彈藥刀械管制條例
    所管制之違禁物，未經許可不得持有，仍基於持有具有殺傷
    力之空氣槍之犯意，於民國92年10月間某日，在不詳網站上
    ，以新臺幣（下同）1 萬4,000 元之代價，向姓名年籍均不
    詳之成年男子購入具有殺傷力之空氣槍1 支（含消音管1 支
    ，槍枝管制編號為0000000000號）及120Z瓦斯鋼瓶2 瓶，而
    於新竹市某處收受後即無故持有之。嗣於96年2 月8 日下午
    4 時許，經警持搜索票在其位於高雄市○○區○○街138 巷
    16號之住處查獲，並扣得上開空氣槍1 支（含消音管1 支，
    槍枝管制編號為0000000000號）及12OZ鋼瓶2 瓶，而悉上情
    。
二、案經臺北市政府警察局移送臺灣高雄地方法院檢察署檢察官
    偵查起訴。
    理  由
壹、證據能力部分：
    被告以外之人於審判外之陳述，雖不符刑事訴訟法第159 條
    之1 至第159 條之4 之規定，而經當事人於審判程序同意作
    為證據，法院審酌該言詞陳述或書面陳述作成時之情況，認
    為適當者，亦得為證據，刑事訴訟法第159 條之5 第1 項定
    有明文。檢察官、被告及辯護人對於本判決所引用審判外陳
    述之證據其證據能力，於本院審判程序時，均表示同意作為
    本案證據使用，茲審酌該等書面陳述作成時之情況，並無不
    宜作為證據之情事，依刑事訴訟法第159 條之5 第1 項之規
    定，得作為證據。
貳、認定犯罪事實所憑之證據及理由：
    上揭犯罪事實，業據被告甲○○於偵查及本院審理時坦認不
    諱，且有扣案之空氣槍1 支（含消音管1 支，槍枝管制編號
    為0000000000號）及120Z瓦斯鋼瓶2 瓶可憑。又（一）扣案
    之長槍1 支（槍枝管制編號：0000000000號）經送鑑定結果
    ，認係空氣槍，以中型高壓氣體鋼瓶內之氣體為發射動力，
    機械性能良好，經裝填直徑約5mm 鋼珠（重量約1.0 公克）
    試射，測得鋼珠之發射速度分別為201 、197 、190 公尺/
    秒，計算其發射動能分別為20.20 、19.40 、18.05 焦耳，
    單位面積動能分別為102.88、98.83 、91.93 焦耳/ 平方公
    分等情，有內政部警政署刑事警察局96年3 月9 日刑鑑字第
    0960028129號槍彈鑑定書附卷可稽（見偵查卷第41～43頁）
    。依該槍彈鑑定書所附殺傷力之相關數據所載，關於日本科
    學警察研究所之研究結果，彈丸面積動能達20焦耳/ 平方公
    分，則足以穿入人體皮肉層。本件扣案槍枝經試射結果，已
    超過日本科學警察研究所之研究結果，堪認具有殺傷力甚明
    。（二）又扣案120Z之瓦斯鋼瓶2 瓶，係中型二氧化碳高壓
    氣體鋼瓶，可供上述空氣槍使用，業經被告陳述明確，且有
    查獲之照片在卷可憑（見偵查卷第18頁），足認可供前開空
    氣槍動力發射使用無訛。此外，復有搜索扣押筆錄、扣押物
    品目錄表、查獲照片6 紙附卷可參（見偵查卷第6 ～10、18
    頁），足徵被告之自白與事實相符，堪予採信。從而，本案
    事證明確，被告犯行，堪以認定，應依法論科。
、論罪科刑部分：
一、按未經許可持有槍彈為繼續犯，於其終止持有之前，犯罪行
    為仍在繼續實施之中，其間法律縱有變更，但其行為既繼續
    實施至新法施行以後，自無行為後法律變更，應為新舊法比
    較之問題，而應適用其行為終止時之現行槍砲彈藥刀械管制
    條例及刑法論處（最高法院89年度臺非字第186 號判決意旨
    參照）。故核被告所為，係犯槍砲彈藥刀械管制條例第8 條
    第4 項未經許可持有具殺傷力之空氣槍罪。起訴意旨認應依
    新舊法比較，而誤認被告係犯90年1 月14日修正之槍砲彈藥
    刀械管制條例第8 條第4 項之罪，尚有未當，惟其起訴之社
    會基本事實同一，爰依法變更起訴法條。爰審酌被告持有空
    氣槍1 支，其發射動能尚高，甚至於網路上與他人討論扣案
    空氣槍之性能（見96年度聲搜第313 號卷第11～12頁），對
    於社會秩序確有潛在威脅，惟其並無前科，有臺灣高等法院
    被告前案紀錄表在卷可憑，且未持以供作任何犯罪行為之用
    ，復配合調查取出扣案槍枝，犯後坦承犯行，深表悔意等一
    切情狀，從輕量處如主文所示之刑，並就罰金部分諭知易服
    勞役之折算標準。扣案之空氣槍1 支（含消音管1 支，槍枝
    管制編號：0000000000號）經送鑑結果具有殺傷力，業如前
    述，係屬違禁物，應依刑法第38條第1 項第1 款規定宣告沒
    收；扣案120Z瓦斯鋼瓶2 瓶，係供上述空氣槍發射動力所用
    ，為組成空氣槍構造一部分之配件，並非單獨使用，性質上
    為上開空氣槍之附屬從物，爰依刑法第38條第1 項第1 款宣
    告沒收。至於扣案之6mm 鋼珠1 瓶，為被告在一般軸承店所
    購買之市售鋼珠，且非供本案具殺傷力之空氣槍（適用5mm
    鋼珠）所用之物，是該鋼珠僅為一般市售鋼珠，並非與扣案
    之槍枝結合使用，亦非槍枝之成分，非屬於違禁物；另扣案
    遭擊穿之鋼瓶2 瓶，為被告自他處撿拾，非供上開空氣槍所
    使用，亦非屬違禁物，爰均不為沒收之諭知，附此敘明。
二、被告及其辯護人雖以扣案之空氣槍係以二氧化碳為發射動能
    ，並以裝填鋼珠之方式擊發，其殺傷力顯較一般以火藥及底
    火作為發射動能，並以裝填子彈射擊之槍枝為低，且被告犯
    後態度良好，並無前科，家庭事業順利美滿，因一時誤觸法
    網，情堪憫恕，請求酌減其刑，又因有妻女須扶養等情請求
    宣告緩刑等語。惟刑法第59條之酌量減輕其刑，必於犯罪之
    情狀，在客觀上足以引起一般同情，認為即予宣告法定低度
    刑期，猶嫌過重者，始有其適用，至於被告無前科，有妻女
    需撫育等情狀，僅可為法定刑內從輕量刑之標準，不得據為
    酌量減輕之理由。故被告所提出之戶籍謄本及學歷證明、在
    職證明書等物證明其事業及家庭健全，並非衡量酌減之事由
    ，而被告持有上開具有殺傷力之空氣槍，期間逾3 年，實非
    短暫，扣案之空氣槍雖非一般以火藥或底火作為發射動能，
    而係以裝填鋼珠之方式擊發，然該空氣槍之單位面積動能分
    別為102.88、98.83 、91.93 焦耳/ 平方公分，與足以達殺
    傷力標準之20焦耳/ 平方公分，亦高達數倍，是扣案之空氣
    槍雖以鋼珠裝填，其殺傷力及危險性並無較一般槍枝為低，
    被告亦坦認上開空氣槍之威力很大，賣家亦稱有加強威力等
    語（見偵查卷第12頁），參以被告既係國立清華大學數學系
    碩士班之高等教育，有其學歷證書在卷可稽，本即應善用其
    高等教育從事於正面之事務，竟自網路購得上開空氣槍，其
    亦自承於網路上與他人討論槍枝特性，是依被告之智識程度
    及藉由網路對空氣槍之瞭解，乃即易自網路上知悉空氣槍之
    單位面積動能及對於殺傷力認定之相關資訊，卻仍予以買受
    而持有之，難認其犯罪情狀實堪憫恕，而有減輕其刑之事由
    存在。又其宣告刑既逾2 年，亦不符合緩刑之要件，附此敘
    明。
據上論斷，應依刑事訴訟法第299 條第1 項前段、第300 條，槍
砲彈藥刀械管制條例第8 條第4 項，刑法第11條前段、第42條第
3 項、第38條第1 項第1 款，判決如主文。
本案經檢察官乙○○到庭執行職務。
中　　華　　民　　國　　96　　年　　8 　　月　　22　　日
                  刑事第十五庭  審判長法　官 唐照明
                                      法  官 文昌
                                      法  官 梁淑美
以上正本證明與原本無異。
如不服本判決應於收受本判決後10日內向本院提出上訴書狀，並
應敘述具體理由，如未敘述上訴理由者，應於上訴期間屆滿後20
日內補提理由書狀於本院（均須按他造當事人之人數附繕本）「
切勿逕送上級法院」。
中　　華　　民　　國　　96　　年　　8 　　月　　22　　日
   　　　　　　　　　　　　　　　　　 書記官 林麗文
附錄本案論罪科刑法條全文
槍砲彈藥刀械管制條例第8條
未經許可，製造、販賣或運輸鋼筆槍、瓦斯槍、麻醉槍、獵槍、
空氣槍或第4 條第1 項第1 款所定其他可發射金屬或子彈具有殺
傷力之各式槍砲者，處無期徒刑或5 年以上有期徒刑，併科新臺
幣1 千萬元以下罰金。未經許可，轉讓、出租或出借前項所列槍
枝者，處5 年以上有期徒刑，併科新臺幣1 千萬元以下罰金。
意圖供自己或他人犯罪之用，而犯前二項之罪者，處無期徒刑或
7 年以上有期徒刑，併科新臺幣1 千萬元以下罰金。
未經許可，持有、寄藏或意圖販賣而陳列第1 項所列槍枝者，處
3 年以上10年以下有期徒刑，併科新臺幣700 萬元以下罰金。
第 1 項至第 3 項之未遂犯罰之。
